【裁判字號】    99,上易,2259
【裁判日期】    991020
【裁判案由】    毒品危害防制條例
【裁判全文】
臺灣高等法院刑事判決                99年度上易字第2259號
上  訴  人
即  被  告  甲○○
上列上訴人因違反毒品危害防制條例案件，不服臺灣板橋地方法
院99年度易字第1886號，中華民國99年8 月30日第一審判決（起
訴案號：臺灣板橋地方法院檢察署99年度毒偵緝字第340 號），
提起上訴，本院判決如下：
    主  文
上訴駁回。
    理  由
一、按提起第二審之上訴，其上訴書狀應敘述具體理由，為第二
    審上訴必備之程式。此觀民國96年7月4日修正公布刑事訴訟
    法第361條第2項之規定甚明。倘上訴理由之敘述未合乎具體
    之要求者，其上訴即屬同法第367 條前段所定「上訴不合法
    律上之程式」，第二審法院應依同法第372 條前段之規定，
    以判決駁回之。至其理由之具體與否，屬第二審法院審查範
    圍，不在第一審法院命補正之列，上訴書狀如已敘述理由，
    無論其具體與否，即無待其補提理由書或命補正之問題。此
    與上訴書狀全未敘述上訴理由者，第一審法院依刑事訴訟法
    第361條第3項之規定，應定期間先命補正之情形，尚屬有別
    。又第二審上訴之目的，既在於請求撤銷、變更原判決，則
    所謂「具體理由」，自應就原判決如何足以撤銷、如何應予
    變更之「事實上」或「法律上」之具體根據，本於確實之訴
    訟資料暨原因事實之所出，逐一敘述、記載，必已具體指出
    原判決事實認定所依憑之證據有如何之錯誤（例如原判決所
    採納之證據如何不具證據能力，所為證明力之判斷如何違背
    經驗、論理法則等），法律之適用（尤其實體法）有如何違
    誤之處，而足以動搖原判決使之成為不當或違法而得改判之
    事由；必要時並應提出有利於己之事證，期使第二審法院採
    納，俾為有利於上訴人之認定，始屬合法。上訴理由之敘述
    ，應先合乎具體之要求，始有所敘述可取與否之實體審理與
    判斷之問題。是上訴人之上訴書狀雖敘述上訴理由，但僅泛
    言原判決認定事實錯誤、違背法令、量刑失之過重或輕縱等
    情詞，而未依上揭意旨指出具體事由，或形式上雖已指出具
    體事由，然該等事由縱使屬實，亦不足以認為原判決有何不
    當或違法（例如所指摘訴訟程序之瑕疵，將因第二審重新審
    理而補正），或其所陳之事由，與訴訟資料所載不相適合，
    或所指摘原判決之「不當」或「違法」根本不存在者，均應
    認其實質上並未符合具體之要件，庶符節制濫行上訴之立法
    意旨。
二、原審判決上訴人即被告甲○○施用第二級毒品罪，累犯，判
    處有期徒刑8月，被告不服原審判決、於民國99年9月14日具
    狀提起第二審上訴，其上訴意旨略以：被告因工作須長時間
    配合，故不慎使用二級毒品維持體力。又父親年事已高，需
    長時間照料，且家中經濟皆被告獨立負擔，再被告深知毒品
    禍害，深感悔悟，請給予自新機會，從輕量處可易服勞役之
    刑等語。
三、原判決依憑：(1)被告之自白；(2)代碼對照表、台灣檢驗科技
    股份有限公司濫用藥物檢驗報告各1 份；(3)本院被告前案紀
    錄表1 份，認定被告犯施用第二級毒品罪，且應受刑事追訴
    ，從形式上觀察，於法尚無不合。且查，刑之量定，為求個
    案裁判之妥當性，法律賦予法院裁量之權。量刑輕重，屬為
    裁判之法院得依職權自由裁量之事項，苟其量刑已以行為人
    之責任為基礎，並斟酌刑法第57條各款所列情狀，在法定刑
    度內，酌量科刑，如無偏執一端，致明顯失出失入情形，上
    級審法院即不得單就量刑部分遽指為不當或違法。原判決關
    於科刑之部分，已斟酌被告前已有施用毒品紀錄，竟再為本
    件犯行，顯見其未知戒除毒癮，意志力薄弱，並考量施用毒
    品乃自戕行為，所生危害非鉅，暨被告坦承施用毒品犯行之
    犯後態度等一切情狀，而為刑之量定之準據。經核並無量刑
    輕重相差懸殊等裁量權濫用之情形。被告前執為工作吸毒、
    家庭狀況、及已感悔悟各節，請求從輕量刑，顯未就原審判
    決有何採證認事、用法或量刑等足以影響原審判決本旨之不
    當或違法，而為具體指摘。依上說明，其上訴為不合法律上
    之程式，應予駁回。並不經言詞辯論為之。
四、據上論斷，應依刑事訴訟法第367條前段、第372條，判決如
    主文。
中    華    民    國    99    年    10    月    20    日
            刑事第二十二庭審判長法  官  郭雅美
                                法  官  李麗珠
                                法  官  洪于智
以上正本證明與原本無異。
不得上訴。
                                書記官  強梅芳
中    華    民    國    99    年    10    月    21    日

司法院資訊處製作；財團法人民間司法改革基金會備份。
